【裁判字號】    98,聲,146
【裁判日期】    981221
【裁判案由】    停止執行
【裁判全文】
臺灣宜蘭地方法院民事裁定               98年度聲字第146號
聲  請  人  乙○○（原名林芳濱.
            甲○○
相  對  人  彰化商業銀行股份有限公司
法定代理人  丙○○
上列當事人間聲請停止執行事件，本院裁定如下：
    主  文
聲請人以新台幣陸拾貳萬玖仟元或等額之臺灣銀行可轉讓定存單
為相對人供擔保後，本院九十八年度司執字第一二三０三號求償
債務之強制執行事件，相對人對聲請人所為之強制執行程序，於
本院九十八年度訴字第四一四號債務人異議之訴事件裁定或判決
確定、和解、調解或撤回起訴前應暫予停止。
    理  由
一、按有回復原狀之聲請，或提起再審或異議之訴，或對於和解
    為繼續審判之請求，或提起宣告調解無效之訴、撤銷調解之
    訴，或對於許可強制執行之裁定提起抗告時，法院因必要情
    形或依聲請定相當並確實之擔保，得為停止強制執行之裁定
    。強制執行法第18條第2項定有明文。
二、本件聲請意旨略以：緣相對人向鈞院聲請強制執行事件，因
    相對人追償第三人蔡蘭所積欠之高額保證債務及利息，實
    非聲請人所能預料，因其等既未取得蔡蘭之遺產，卻需繼
    續承擔其所其下之高額保證債務，依一般情理認知顯然有失
    公平。且民國98年6月10日新修正公布民法第1148條第2項規
    定，繼承人對被繼承人之債務，已因繼承所得遺產為限，民
    法繼承編施行法第1條之3第2項規定，繼承人在民法繼承編
    95年5月22日修正施行前開始，繼承人對於繼承開始以前已
    發生代負履行責任之保證契約債務，由其繼續履行債務顯失
    公平者，以所得遺產為限，負清償責任。從而，相對人執行
    之標的應以聲請人之所得遺產為限。爰依法提起債務人異議
    之訴（本院98年度訴字第414號），並聲請停止執行等語。
三、聲請人所主張之事實，經本院調取上開卷宗審究後，認聲請
    人之聲請事由，與法律規定相符，為有理由，應予准許。次
    按債務人依強制執行法第18條第2項所供之擔保，係備供債
    權人因停止強制執行程序所受損害之賠償，其數額應依強制
    執行程序停止後，債權人因不能即時取償所受之損害額定之
    ，非以執行標的物之價值為依據。經查，相對人主張其就上
    開抵押權之聲請執行之擔保債權金額為3,135,228元（見本
    院98年度司執字第12303號給付票款強制執行卷宗），而依
    司法院所公布之各級法院辦案期限實施要點第2點規定，民
    事第一、二、三審辦案期限分別為1年4月、2年、1年，合計
    為4年4月，以此推估相對人於本案訴訟審理期間因不能經由
    強制執行程序即時受償所受之損害額為705,000元（計算式
    ：3,135,228×5%×【4+4/12】≒629,000，千以下四捨五入
    ），爰以此數額作為聲請人應提供擔保之金額。
四、依強制執行法第18條第2項裁定如主文。
中    華    民    國    98    年    12    月    21    日
                  臺灣宜蘭地方法院民事庭
                      法  官  張軒豪
正本與原本無異。
如不服本裁定應於裁定送達後10日內提出抗告狀（須附繕本），
並繳納抗告費新台幣1,000元。
中    華    民    國    98    年    12    月    22    日
                      書記官  謝佩欣


司法院資訊處製作；財團法人民間司法改革基金會備份。
